【裁判字號】    98,聲判,26
【裁判日期】    980814
【裁判案由】    聲請交付審判
【裁判全文】
臺灣桃園地方法院刑事裁定              98年度聲判字第26號
聲  請  人
即  告訴人  丁○○
被      告  甲○○
            丙○○
            乙○○
上列聲請人即告訴人因告訴被告業務過失傷害案件，不服臺灣高
等法院檢察署98年度上聲議字第2345號處分書駁回再議（原不起
訴處分案號：臺灣桃園地方法院檢察署98年度偵字第839 號），
聲請交付審判，本院裁定如下：
    主  文
聲請人應於本裁定送達後七日內，補正委任律師為代理人提出理
由狀，逾期仍不委任，即以裁定駁回聲請。
    理  由
一、聲請交付審判意旨略以：聲請人即告訴人丁○○在未經被告
    甲○○醫師第一次診治前乃係一肢體正常、活動自如之人，
    於術前被告甲○○稱此種腦血管拴塞手術全臺灣只有其會施
    行，作該手術即可痊癒；嗣於民國94年1 月25日第一次回診
    ，由被告甲○○面診告訴其罹患「帕金森氏症」需要復健，
    然至新竹國泰醫院另求帕金森氏症之醫治時，經神經外科劉
    昌熾醫師查閱病例，並經多項醫療檢驗後表示，被告甲○○
    無施行手術之必要；後於94年9 月30日第二次回診，被告甲
    ○○再稱其症狀為「先天性代謝不全症」，然健保診療紀錄
    並無上開等症狀就醫註記；迨於94年12月第三次回診，被告
    甲○○又稱其症狀為「動靜脈畸型」，其亦朝此方向另求榮
    民總醫院加鎷刀治療，是被告甲○○惡意詐欺在前，且為脫
    罪多次惡意欺瞞病情，並謊稱其已術後痊癒，只需復健即可
    ，延誤醫療疏及告訴期間。為此，爰依法聲請交付審判。
二、按告訴人接受不起訴處分書後，得於7 日內以書狀敘述不服
    之理由，經原檢察官向直接上級法院檢察署檢察長或檢察總
    長聲請再議；上級法院檢察署檢察長或檢察總長認再議為無
    理由者，應駁回之；告訴人不服上級法院檢察署檢察長或檢
    察總長認再議為無理由而駁回之處分者，得於接受處分書後
    10日內委任律師提出理由狀，向該管第一審法院聲請交付審
    判，刑事訴訟法第256條第1項前段、第258條前段、第258條
    之1第1項定有明文。惟按，起訴程式之欠缺，在刑事訟訴法
    上雖無法院應命補正之規定，但其情形如尚非不可補正者，
    則當事人自行補正，固非法所不許，最高法院27年滬上字第
    107 號判例闡示甚明，故刑事訴訟法就起訴不合法律上之程
    序之情形，雖亦無得為補正之明文，如其情形並非不可補正
    ，仍應允許補正之。又按起訴或其他訴訟行為，於法律上必
    備之程式有欠缺而其情形可補正者，法院應定期間，以裁定
    命其補正，刑事訴訟法第273條第3項定有明文。於交付審判
    之程序，並無排除上述補正規定之特別規定，依刑事訴訟法
    第258條之4規定，該補正規定，自適用於交付審判之程序。
    是告訴人若未經委任律師即自行提出理由狀，聲請交付審判
    ，核屬法律上必備之程式有欠缺，而其情形既非不得補正，
    該管第一審法院應先裁定命告訴人補正，待告訴人仍未遵期
    補正時，始得予以駁回。
三、經查，聲請人即告訴人丁○○以被告甲○○、丙○○、乙○
    ○涉犯業務過失傷害罪嫌，向臺灣桃園地方法院檢察署檢察
    官提出告訴，經該署檢察官以98年度偵第839 號為不起訴處
    分後，聲請人不服而聲請再議，復經臺灣高等法院檢察署檢
    察長以98年度上聲議字第2345號處分書駁回再議等情，有臺
    灣高等法院被告前案紀錄表暨前開不起訴處分書、處分書各
    1 份在卷可稽，堪以認定。然而，聲請人聲請交付審判，並
    未依上述法律規定委任律師代理提出聲請，此亦有聲請人交
    付審判聲請狀1 份附卷足憑，揆諸前揭說明，為保障聲請人
    聲請權及利用法院主張權利之意旨，應給予其補正之機會，
    爰裁定限期補正委任律師為代理人提出理由狀，即如主文所
    示。倘聲請人逾期仍不委任律師為代理人，當即以裁定駁回
    聲請，附此敘明。
四、依刑事訴訟法第220條，裁定如主文。
中    華    民    國    98    年    8     月    14    日
                  刑事第六庭  審判長法  官  錢建榮
                                    法  官  宣玉華
                                    法  官  黃翊哲
以上正本證明與原本無異。
本裁定不得抗告。
                                    書記官  劉霜潔
中    華    民    國    98    年    8     月    14    日


司法院資訊處製作；財團法人民間司法改革基金會備份。
